【裁判字號】    97,交聲,821
【裁判日期】    970428
【裁判案由】    違反道路交通管理處罰條例聲明異議
【裁判全文】
臺灣臺北地方法院交通事件裁定         97年度交聲字第821號
    原處分機關  臺北市交通事件裁決所
    異  議  人
    即受處分人  甲○○
上列異議人即受處分人因違反道路交通管理處罰條例案件，對於
臺北市交通事件裁決所民國九十七年三月二十日所為處分（原處
分案號：北市裁二字第裁二二─ＺＢＣ０六四三五０號）聲明異
議，本院裁定如下：
    主  文
異議駁回。
    理  由
一、按汽車行駛高速公路及快速公路，應依速限標誌指示，高速
    公路及快速公路交通管制規則第五條第一項前段定有明文；
    又汽車行駛於高速公路、快速公路及設站管制之道路，不遵
    使用限制、禁止、行車管制及管理事項之管制規則而有行車
    速度超過規定之最高速限或低於規定之最低速限者，處汽車
    駕駛人新臺幣（下同）三千元以上六千元以下罰鍰，並記違
    規點數一點，道路交通管理處罰條例第三十三條第一項第一
    款、第六十三條第一項第一款分別定有明文。再行駛高、快
    速公路行車速度超過規定之最高速限二十公里以上未滿四十
    公里，期限內繳納或到案聽候裁決者，小型車處三千五百元
    ，大型車處四千五百元，為違反道路交通管理事件統一裁罰
    基準表所明文規定。
二、本件異議人即受處分人（下稱受處分人）甲○○於民國九十
    七年二月二十一日九時一分，駕駛車牌號碼三Ｕ─二五八五
    號自用小客車，行經國道三號南下一二五點七公里處，因行
    車速度一百三十一公里（速限一百一十公里），超速二十一
    公里而未滿四十公里，因而為該路段雷射測距測速照相儀拍
    攝採證後，經內政部警政署國道公路警察局第二警察隊後龍
    分隊員警黃震東認證後，以受處分人違反道路交通管理處罰
    條例第三十三條第一項第一款規定製單舉發。嗣受處分人雖
    於應到案日期前提出申訴，惟經原處分機關調查結果，仍認
    受處分人確有前開違規事實，乃依道路交通管理處罰條例第
    三十三條第一項第一款、第六十三條第一項第一款（原處分
    漏引第一款）及違反道路交通管理事件統一裁罰基準表規定
    ，裁處受處分人罰鍰三千五百元，並記違規點數一點。
三、受處分人聲明異議之意旨略以：其駕駛三Ｕ─二五八五號車
    係被烏龍測速器舉發，質疑經濟部標準檢驗局抽驗警用測速
    器，並非全部驗，一定有誤差，且警方測速器可能因人為操
    作而失準，又事發當日現場均無豎立明顯標示告知駕駛人，
    因而認警方違法在先，實屬違法取締，取締無效云云
四、經查：受處分人駕駛前開車輛於上揭時、地，經警以「速限
    一一０公里，經雷達測速為一三一公里，超速二十一公里」
    之違規事實，逕行製單舉發，為受處分人所不爭執，並有內
    政部警政署國道公路警察局舉發違反道路交通管理事件公警
    局交字第ＺＢＣ０六四三五０號通知單影本、臺北市交通事
    件裁決所北市裁二字第裁二二─ＺＢＣ０六四三五０違反道
    路交通管理事件裁決書及受處分人超速之照片各一紙在卷可
    憑。且受處分人前揭超速違規事實，業經證人即當日操作雷
    達測速器測得受處分人所駕駛之前揭自小客車超速之警員黃
    震東於本院九十七年四月二十一日訊問時，以具結擔保其供
    述之真實性，並在負擔偽證罪之下證稱：「（問：提示卷內
    異議人於九十七年二月二十一日違規的舉發通知單，是否你
    經手處理？）答：是。（問：這是以何種方式逕行舉發？）
    答：以雷達測速照相逕行舉發，這是最新型ＰＤＡ紅外線照
    相。（問：這個機器多久檢驗一次？）答：一年檢驗一次。
    （問：有無帶檢驗證明？）答：有，庭呈本件舉發照片及雷
    達測速儀檢定合格證書。（問：舉發照片下面有ＵＸ０一０
    一五八的標號為何意？）答：這是執行本次舉發的雷達測速
    儀編號，配合今天所提出的合格證書，也是針對ＵＸ０一０
    一五八的機器，足認該部機器是屬於合格標準。」等語（本
    院九十七年四月二十一日訊問筆錄參照），證人乙○○○○
    並庭呈經濟部標準檢驗局九十六年十月三日核發之雷達測速
    儀檢定合格證書在卷可稽，足認本件執勤員警所使用之雷達
    測速儀器係高科技精密科學儀器，於九十六年十月三日始經
    經濟部標準檢驗局檢定合格，有效期限至九十七年十月三十
    一日等情甚明。是受處分人為警舉發時，舉發單位使用之雷
    射槍測速器既仍在有效之使用期限內，復無證據證明該機器
    有故障之虞，是所測得之數據即屬可信。至受處分人另辯稱
    ：事發當日現場均無豎立明顯標示告知駕駛人取締違規云云
    ，然原舉發單位為維護高速公路行車安全與秩序，本得依法
    於易肇事路段以當場攔查或照相採證逕行舉發方式取締違規
    車輛，以遏止違規車輛繼續違規，避免造成交通危害，受處
    分人以該處未豎立標示為由，主張本件取締行為於法無據，
    顯係事後卸責之詞，不足採信。此外，交通警察掣單舉發違
    反道路交通管理處罰條例所列之違規事實，本質上為行政處
    分，係公務員基於職務上之權力，依法就特定之具體事件所
    為之具公法上效果之單方面行政行為，基於公務員為公法上
    行為具有公信力之原則，該行政行為當可被推定為真正，其
    據以依法處分之事實認定亦為正確無誤；本件受處分人既未
    能提出證據以資證明其無違規行為，僅空言警方違法取締，
    所辯為不可採，本件事證明確，受處分人前開超速駕駛違規
    行為堪以認定。
五、綜上所述，受處分人確有於前揭時、地，駕駛前開自用小客
    車超速行駛之違規事實，從而原處分機關依道路交通管理處
    罰條例第三十三條第一項第一款、第六十三條第一項第一款
    （原處分漏引第一款）及違反道路交通管理事件統一裁罰基
    準表之規定，裁處受處分人罰鍰三千五百元，並記違規點數
    一點，核無違誤，受處分人之異議為無理由，爰予駁回。
六、據上論斷，應依道路交通案件處理辦法第十九條，裁定如主
    文。
中    華    民    國    97    年    4     月    28    日
                    交通法庭法  官  葉珊谷
以上正本證明與原本無異。
如不服本裁定，應於送達後5日內，向本院提出抗告狀。
                            書記官  顏淑華
中    華    民    國    97    年    4     月    28    日


司法院資訊處製作；財團法人民間司法改革基金會備份。
